最　高　行　政　法　院　裁　定
                                     100年度裁字第2796號
抗  告  人　蔡美秀即泰元藥局
            劉泓志即祐民診所
                              送達代收人：楊岫涓
上列抗告人因與行政院衛生署中央健康保險局間聲請停止執行事
件，對於中華民國100年9月8日臺北高等行政法院100年度停字第
64號裁定，提起抗告，本院裁定如下︰
　　主  文
抗告駁回。
抗告訴訟費用由抗告人負擔。
　　理  由
一、按抗告法院認抗告為不合法或無理由者，應為駁回抗告之裁
    定。
二、抗告人蔡美秀即泰元藥局（下稱蔡美秀），與行政院衛生署
    中央健康保險局（下稱健保局）間簽有全民健康保險醫事服
    務機構特約，經健保局查獲其有未實際調劑處方，即申報相
    關藥事費用情事，乃以民國99年9月27日健保南字第0995061
    466號函核定自99年12月1日起至同年月31日止，停止特約1
    個月，負責藥師於停止特約期間，對保險對象提供之醫療保
    健服務，不予支付。屆期因抗告人蔡美秀申請爭議審議請求
    暫緩執行，經健保局以100年5月12日健保南字第1005055991
    號函另訂自100年7月1日起至同年月31日止執行。抗告人於
    審議被駁回後，提起訴願並請求暫緩執行，經健保局以100
    年7月29日健保南字第1005056502號函，改訂自100年9月1日
    起至同年月30日止執行。抗告人蔡美秀與劉泓志即祐民診所
    （下稱劉泓志）主張前開行政處分之執行將造成抗告人蔡美
    秀難以回復之損害，乃聲請停止執行，就停止執行部分經原
    審裁定駁回，抗告人仍不服，提起本件抗告。
三、原裁定以：本件原處分核定抗告人蔡美秀自100年9月1日起
    至同年月30日止停止特約1個月，對保險對象提供之醫療保
    健服務，不予支付之處分，致抗告人之損害，無非係因相對
    人停止抗告人蔡美秀健保特約期間，其無法就全民健康保險
    被保險人之收治或醫療保健服務之提供，取得相對人之財產
    給付，核屬金錢上之損害，乃得以金錢補償，不生難以回復
    損害之問題。從而，本件聲請停止執行原處分，核與停止執
    行之要件不符，不應准許，而予以駁回。
四、抗告意旨略謂：原審以「非緊急駁回」分明錯誤，違反憲法
    第15條規定；健康是不可逆，有司法院釋字第407號、第399
    號解釋所示之一般社會觀念可參。又相對人何止抗告人蔡美
    秀之特約，使市民無法前往取藥，市民健康將受難於恢復之
    損害，且抗告人蔡美秀為家庭經濟支柱；相對人在事實嚴重
    矛盾下，只處罰一方，違反證據法則，且相對人因心虛，已
    先終止停約處分，而原審法官仍堅持包庇，違反公務人員服
    務法第1條、憲法第5條、第7條之規定等語。
五、關於抗告人蔡美秀抗告部分：
    按「行政訴訟繫屬中，行政法院認為原處分或決定之執行，
    將發生難於回復之損害，且有急迫情事者，得依職權或依聲
    請裁定停止執行。但於公益有重大影響，或原告之訴在法律
    上顯無理由者，不得為之。」行政訴訟法第116條第2項定有
    明文。是依上開規定，聲請停止執行必須係原處分或決定之
    執行，將發生難於回復之損害，且有急迫情事者，始得為之
    。本件原裁定以依據抗告人蔡美秀之主張，健保局停止其健
    保特約期間，抗告人蔡美秀係無法就全民健康保險被保險人
    之醫療保健服務，取得健保局之財產給付，核屬金錢上之損
    害，乃得以金錢補償，不生難以回復損害之問題，認與上開
    法律規定之要件不符，而駁回其聲請。本件抗告人蔡美秀抗
    告理由雖主張市民健康受損為難於恢復之損害，且抗告人蔡
    美秀為家庭經濟支柱，若予停約，抗告人蔡美秀將自殺，抗
    告人劉泓志將叫流氓棺至法院，並提過失致死告發云云。
    經查臺南市並非僅有抗告人蔡美秀1家藥局，健保局停止抗
    告人蔡美秀特約1個月，應不致於即會發生市民健康不能維
    護之問題；且健保局僅停止抗告人蔡美秀之健康保險特約1
    個月，並未禁止其為健康保險以外之藥局業務，尤不致使抗
    告人蔡美秀發生不能生活之問題；且本件行政訴訟之結果，
    如撤銷原處分機關之行政處分，抗告人蔡美秀仍得請求健保
    局賠償，亦不致發生難予回復之損害。至於為抗告人蔡美秀
    撰寫書狀之抗告人劉泓志本件若不停止執行，抗告人蔡美秀
    將自殺，渠將叫流氓棺至法院，並提過失致死告發乙節，
    尤非聲請停止執行之理由，經核原裁定於法並無不合，本件
    抗告難認有理由，應予駁回。
六、關於抗告人劉泓志抗告部分：
    按觀之行政訴訟法第116條第2項、第3項之規定，得聲請停
    止執行者，應以行政處分之受處分人、利害關係人、訴願人
    或行政訴訟之原告為限，否則其聲請為不合法。查本件係因
    健保局99年9月27日健保南字第0995061466號函核定自99年
    12月1日起至同年月31日止，停止抗告人蔡美秀即泰元藥局
    特約1個月，負責藥師於停止特約期間，對保險對象提供之
    醫療保健服務，不予支付。屆期因抗告人蔡美秀申請審議請
    求暫緩執行，經健保局以100年5月12日健保南字第10050559
    91號函另訂自100年7月1日起至同年月31日止執行。屆期因
    抗告人蔡美秀提起訴願並請求暫緩執行，經健保局以100年7
    月29日健保南字第1005056502號函，改訂自100年9月1日起
    至同年月30日止執行。抗告人蔡美秀與劉泓志主張本件行政
    處分之執行，將造成抗告人蔡美秀難以回復之損害云云，向
    原審法院聲請停止執行。是本件抗告人劉泓志顯非系爭行政
    處分之被處分人或利害關係人，其向原審聲請停止執行，睽
    諸原審前開說明，原審本應以其聲請為不合法而予裁定駁回
    ，乃原審以本部分為無理由而予駁回，理由雖有未洽，結論
    則無不合，抗告人劉泓志提起抗告，為無理由，亦應駁回。
七、據上論結，本件抗告為無理由。依行政訴訟法第104條、民
    事訴訟法第95條、第78條、第85條第1項前段，裁定如主文
    。
中　　華　　民　　國　　100　 年　　11　　月　　17　　日
                    最高行政法院第三庭
                        審判長法官　吳　明　鴻
                              法官　侯　東　昇
                              法官　江　幸　垠
                              法官　林　金　本
                              法官　陳　國　成

以  上  正  本  證  明  與  原  本  無  異
中　　華　　民　　國　　100　 年　　11　　月　　18　　日
　　　　　　　　　　　　　　　書記官　吳　玫　瑩